# 关于往来账龄

提问人：jangyanbo 时间：2015-06-13 20:29:25
陈老师好！如果母公司在当期丧失对子公司控制权的情况下，母公司又有其对子公司的往来款，比如说是 1000 万元。母公司个别报表上账龄为 2 年，因其前期合并报表是已经抵消处理了，那么本期合并时在合并报表上相当于对其子公司的金融资产初始确认了，请问这部分金融资产的账龄是按照实际的账龄（ 2 年）在会计报表上列报并在附注中进行说明好呢(因为初始确认的话在附注中的账龄没有对应关系)还是视同初始确认在合并报表上放到一年以内进行列报呢

回答人：chenyiwei
这种情况在合并报表层面属于金融资产（应收款项）的初始确认，按准则规定应以初始确认日的公允价值（等于处置日的原账面价值）作为初始计量金额。倾向于采用你说的“按照实际的账龄（ 2 年）在会计报表上列报并在附注中进行说明”的处理方式，以恰当反映其可收回性和公允价值确定的合理性。